【裁判字號】    91,交易,696
【裁判日期】    920411
【裁判案由】    公共危險等
【裁判全文】
臺灣桃園地方法院刑事判決                        九十一年度交易字第六九六號
    公訴人  臺灣桃園地方法院檢察署檢察官
    被  告  丙○○
右列被告因公共危險等案件，經檢察官提起公訴（九十一年度偵字第一七九二八號）
，本院判決如左：
    主  文
丙○○服用酒類，不能安全駕駛動力交通工具而駕駛，處有期徒刑參月，如易科罰金
以參佰元折算壹日。又因過失傷害人，處有期徒刑伍月，如易科罰金以參佰元折算壹
日。應執行有期徒刑陸月，如易科罰金以參佰元折算壹日。
        事  實
一、丙○○明知飲酒後吐氣所含酒精成份超過每公升零點二五毫克時，不得駕車，竟
    於民國（下同）九十一年九月二十八日二十二時許，在桃園縣蘆竹鄉南崁地區與
    其友人一同服用啤酒二、三罐後，其吐氣所含酒精成份已高達每公升零點六七毫
    克，而不能安全駕駛動力交通工具時，仍於翌（二十九）日零時四十分許，駕駛
    Ｕ５─１３４１號自用小客車之動力交通工具，沿桃園縣蘆竹鄉○○路○段，由
    南崁往大竹方向行駛，在行經上開路段南竹幹５６Ａ號電桿前時，應注意汽車行
    駛時，駕駛人應注意車前狀況，並隨時採取必要之安全措施，且按諸當時之天候
    、光線、號誌、路況等一切情況，復無不能注意之情形，竟為拿取上開自用小客
    車內右前手套箱內香煙，即逕自低頭而疏未注意上開路段之對向車道上適有由乙
    ○○所騎用ＡＳＡ─３８１號機車，正由大竹往南崁反向行駛而來，而駛入上開
    路段之對向車道內，撞及由乙○○所騎用上開機車倒地，致乙○○因之受有左脛
    腓骨開放性粉碎性骨折、左髖關節骨折及右跟骨骨折之傷害。嗣丙○○於肇事後
    警員宗承駿（原名甲○○）到場處理發覺上情前，先行主動向警員宗承駿陳述上
    開肇事經過，並於事後接受本院之審理。
二、案經乙○○訴由桃園縣警察局大園分局報請臺灣桃園地方法院檢察署檢察官偵查
    起訴。
        理  由
一、右揭事實業據被告丘念文迭次於警、偵訊中及本院審理時坦承不諱，核與告訴人
    乙○○指訴之情節相符，復有道路交通事故調查報告表乙紙、酒精濃度測量表乙
    紙、肇事車輛照片二紙及告訴人乙○○所提出診斷證明書乙紙，在卷可稽，足堪
    認定。又按「汽車駕駛人飲酒後其吐氣所含酒精成份超過每公升零點二五毫克以
    上，不得駕車」、「汽車行駛時，駕駛人應注意車前狀況，並隨時採取必要之安
    全措施」，道路交通安全規則第一百十四條第二款、第九十四條第三項均有明文
    ，被告於右揭時地駕駛上開自用小客車前，已先行服用啤酒二、三罐，且其吐氣
    所含酒精成份更達每公升零點六七毫克，是被告於右揭時地顯已不能安全駕駛動
    力交通工具，應不得駕車，惟被告竟仍違規駕駛上開自用小客車之動力交通工具
    ，再按諸當時之天候、光線、號誌、路況等一切情況，復無被告不能注意之情形
    ，竟為拿取香煙而低頭疏未注意車前狀況，駛入上開路段之對向車道而撞及由告
    訴人乙○○所騎用上開機車倒地，致告訴人乙○○因之受有上述之傷害，則被告
    對告訴人乙○○所受上述傷害之結果，顯有過失責任，且其間亦存有相當之因果
    關係，至為灼然。被告犯行已臻明確，應予依法論科。
二、核被告所為，係犯刑法第一百八十五條之三之服用酒類，不能安全駕駛動力交通
    工具而駕駛罪及第二百八十四條第一項前段之過失傷害罪。被告於右揭時地肇事
    後警員宗承駿到場處理發覺上情前，即先行主動向警員宗承駿陳述上開肇事經過
    乙情，業據被告於本院審理時供述明確，核與證人即警員宗承駿到院證述之情節
    相符，應堪採信，被告復於事後接受本院之審理，已符刑法第六十二條前段規定
    自首之要件，應依法減輕其刑。又被告所犯上開二罪間，其犯意各別，要件不同
    ，應予分論併罰。又被告上開酒醉駕車因而致告訴人乙○○因之受傷（即過失傷
    害部分犯行），應依道路交通管理處罰條例第八十六條第一項之規定，加重其刑
    。爰審酌被告明知其當時飲酒後吐氣所含酒精成份已超過每公升零點二五毫克以
    上，而不能安全駕駛動力交通工具，應不得駕車，竟仍違規駕駛上開自用小客車
    ，復為拿取上開香煙而低頭疏未注意車前狀況，而撞及由告訴人乙○○所騎用上
    開機車倒地，致告訴人乙○○因之受有上述傷害之結果，已損及告訴人乙○○之
    權益及被告犯罪後之態度等一切情狀，量處如主文所示之刑，定其應執行之刑，
    並諭知易科罰金之折算標準，以資儆懲。
據上論斷，應依刑事訴訟法第二百九十九條第一項前段，刑法第一百八十五條之三、
第二百八十四條第一項前段、第五十一條第五款、第四十一條第一項前段，道路交通
管理處罰條例第八十六條第一項，罰金罰鍰提高標準條例第一條前段、第二條，判決
如主文。
本案經檢察官錢明婉到庭執行職務。
中      華      民      國      九十二    年    四    月      十一      日
                          臺灣桃園地方法院交通法庭
                                      法  官  林晏鵬
右正本證明與原本無異。
如不服本判決，應於判決送達後十日內向本院提出上訴狀( 應附繕本 )，上訴於
臺灣高等法院。
                                      書記官  陳青瑜
中      華      民      國       九十二   年    四    月       十四     日
附論罪科刑依據之法條：刑法第一百八十五條之三、第二百八十四條
中華民國刑法第一百八十五條之三
服用毒品、麻醉藥品、酒類或其他相類之物，不能安全駕駛動力交通工具
而駕駛者，處一年以下有期徒刑、拘役或三萬元以下罰金。
中華民國刑法第二百八十四條
 (過失傷害罪)
因過失傷害人者，處六月以下有期徒刑、拘役或五百元以下罰金，致重傷
者，處一年以下有期徒刑、拘役或五百元以下罰金。
從事業務之人，因業務上之過失傷害人者，處一年以下有期徒刑、拘役或
一千元以下罰金，致重傷者，處三年以下有期徒刑、拘役或二千元以下罰
金。


司法院資訊處製作；財團法人民間司法改革基金會備份。
